【裁判字號】    98,易,196
【裁判日期】    981014
【裁判案由】    竊盜
【裁判全文】
臺灣新竹地方法院刑事判決               98年度易字第196號
公  訴  人  臺灣新竹地方法院檢察署檢察官
被      告  丙○○
                    號
上列被告因竊盜案件，經檢察官提起公訴（98年度偵字第6285號
），本院依簡式審判程序判決如下：
    主  文
丙○○結夥三人以上攜帶兇器毀壞安全設備於夜間侵入住宅竊盜
，累犯，處有期徒刑捌月。扣案之鐵撬壹支及藍色手提包壹只，
均沒收。
    事  實
一、丙○○於民國96年間，因竊盜案件，經本院以96年度易字第
    177號刑事判決判處有期徒刑1年確定，又因違反毒品危害防
    制條例案件，經本院以96年度竹簡字第177號刑事簡易判決
    判處有期徒刑5月確定，嗣經本院以96年度聲減字第2831號
    裁定分別減為有期徒刑6月、2月又15日，應執行有期徒刑8
    月確定，再丙○○因竊盜案件，經本院以96年度易字第611
    號刑事判決分別判處有期徒刑8月、8月，減為有期徒刑4月
    、4月確定，與前開案件經本院以97年度聲字第1448號裁定
    應執行有期徒刑1年2月確定；丙○○另因竊盜案件，經本院
    以96年度易字第485號刑事判決判處有期徒刑8月及96年度易
    字第579號刑事判決判處有期徒刑1年2月確定，並經本院以
    97年度聲字第1332號裁定應執行有期徒刑1年8月確定，上開
    各罪接續執行至98年6月20日易科罰金執行完畢，詎其仍不
    知悔改。丙○○因缺錢繳交其子之學費及積欠友人商借之前
    案繳交罰金之款項，竟與乙○○（另行審結）及真實姓名不
    詳，年約40歲、身高170公分、中等身材、平頭，籍設新竹
    縣新埔鎮，綽號「阿富」之成年男子，共同基於意圖為自己
    不法所有之犯意聯絡，先由丙○○於98年8月25日下午3時許
    ，在新竹縣新埔鎮○○路某五金行以新台幣（下同）190元
    之代價購買客觀上具有危險性，足以傷害人之生命、身體，
    可供兇器使用之鐵撬1支並攜帶藍色手提包1只，再由乙○○
    駕駛不詳車號之自小客車搭載丙○○、綽號「阿富」之成年
    男子至新竹市找尋行竊之目標，嗣於98年8月25日晚上9時10
    分許之夜間，丙○○、乙○○及綽號「阿富」之成年男子等
    3人，行經甲○○位於新竹市○區○○街6巷19號1樓之住處
    ，見屋內未開燈，且鐵門未拉下，認有機可乘，即推由丙○○以上開鐵撬自該處紗門及鋁門中間之門縫破壞並撬開門鎖
    等安全設備，乙○○及綽號「阿富」之成年男子則在距離10
    公尺處把風，丙○○、乙○○及綽號「阿富」之成年男子等
    3人進入屋內後，丙○○則下手竊取屋內右側房間衣櫃內置
    放之甲○○岳父曾金福所有，由甲○○保管之人參靈芝茶2
    盒（價值1,000元）得手，並將之置放在其所攜帶之藍色手
    提包內。迨於同日晚上9時20分許，因住在同址3樓之房客曾
    郁晨發現有異而報警處理，為警於同日晚上9時30分許，在
    新竹市○區○○路33之58號前逮捕丙○○，並扣得鐵撬1支
    、藍色手提包1只及甲○○遭竊之人參靈芝茶2盒（已發還予
    甲○○）等物，再於同日晚上9時40分許，在新竹市○○路○
    段400號前逮捕乙○○，綽號「阿富」之成年男子則趁隙逃
    逸，始得悉上情。
二、案經甲○○訴由新竹市警察局第二分局報請台灣新竹地方法
    院檢察署檢察官偵查起訴。
    理  由
一、本件被告丙○○所犯加重竊盜罪，非死刑、無期徒刑、最輕
    本刑為三年以上有期徒刑之罪，或非高等法院管轄第一審之
    案件，被告於本院準備程序進行中，就被訴事實為有罪之陳
    述，本院認合於新修正刑事訴訟法第273條之1之規定，逕以
    簡式審判程序行之，均合先敘明。
二、訊據被告丙○○對於上揭犯罪事實，於警詢、偵查中、本院
    羈押庭及移審訊問時、行準備程序、簡式審判程序時均坦承
    不諱（見偵查卷第9至11、54、55頁，本院98年度聲羈字第1
    71號卷第19、20頁，本院卷第5、6、29、34頁），核與共犯
    乙○○於警詢、偵查中及本院訊問時供述行竊過程大致相符
    （見偵查卷第12、13、56、57頁，本院98年度聲羈字第171
    號卷第20頁），並經被害人甲○○於警詢時指訴歷歷（見偵
    查卷第16至18頁），證人即發覺被告竊盜犯行並報警處理之
    房客曾郁晨並於警詢中證述綦詳（見偵查卷第14、15頁），
    復有新竹市警察局第二分局搜索扣押筆錄、扣押物品目錄表
    、贓物認領保管單各1紙、現場照片6幀等附卷可稽（見偵查
    卷第40至46頁），及鐵撬1支、藍色手提包1只扣案可資佐憑
    ，被告之自白應與事實相符，本件事證明確，上開犯行堪以
    認定，應予依法論科。
三、按刑法第321條第1項第2款所謂「其他安全設備」，係指依
    社會通常觀念足認為防盜之設備而言，又刑法第321條第1項
    第3款攜帶兇器竊盜罪所謂之兇器，其種類並無限制，凡客
    觀上足對人之生命、身體、安全構成威脅，具有危險性之器
    械均屬之，且只需行竊時攜帶此種具有危險性之凶器為已足
    ，並不以攜帶之初有行兇之意圖為必要，最高法院55年台上
    字第547號判例、79年臺上字第5253號判例意旨足參。查被
    告行竊時攜帶之鐵撬，於客觀上得持以攻擊人身，對人之生
    命、身體、安全構成威脅，具有相當危險性之器械，揆諸前
    揭判例意旨，自屬刑法第321條第1項第3款所稱之兇器。被
    告攜帶客觀上足以攻擊人之生命、身體，可供兇器使用之鐵
    撬，於夜間侵入被害人之住宅內，並毀損鋁門及紗門之門鎖
    等安全設備，核其所為，係犯刑法第321條第1項第1、2、3
    、4款之結夥三人以上攜帶兇器毀壞安全設備於夜間侵入住
    宅竊盜罪。被告與同案被告乙○○及真實姓名、年籍不詳，
    綽號「阿富」之成年男子等3人，就上揭犯行，有犯意之聯
    絡及行為之分擔，皆為共同正犯。末查被告前曾受事實欄一
    、所載罪刑宣告及刑之執行完畢等情，有台灣高等法院被告
    前案紀錄表及台灣新竹地方法院檢察署刑案資料查註紀錄表
    等為據，其於有期徒刑執行完畢後5年內，故意再犯本件有
    期徒刑以上之刑之罪，為累犯，應依刑法第47條第1項之規
    定加重其刑。爰審酌被告前有多次竊盜之前案紀錄，於98年
    6月間，甫因竊盜案件易科罰金執行完畢，猶不知警惕，不
    思以正當途徑獲取財物，攜帶工具恣意於夜間進入被害人住
    宅內行竊，妨害被害人居住之安全，實值非難，兼衡其竊得
    財物價值非鉅，且已為被害人領回而未蒙損失，及其犯後尚
    能坦承犯行、態度良好，頗具悔意等一切情狀，量處如主文
    所示之刑。
四、扣案之鐵撬1支及藍色手提包1只等物，均係被告所有，供
    本件竊盜犯行所用之物，業據其供明在卷（見本院卷第6、
    34頁），爰依刑法第38條第1項第2款、第3項之規定宣告沒
    收。
五、據上論斷，應依刑事訴訟法第273條之1第1項、第299條第1
    項前段，刑法第28條、第321條第1項第1款、第2款、第3款
    、第4款、第47條第1項、第38條第1項第2款，判決如主文。
本案經檢察官陳建文到庭執行職務。
中    華    民    國    98    年    10    月    14    日
                  刑事第五庭        法    官  蔡欣怡
如不服本判決應於收受本判決後10日內向本院提出上訴書狀，上
訴書狀應敘述具體理由。上訴書狀未敘述上訴理由者，應於上訴
期間屆滿後20日內補提理由書狀於本院 (均須按他造當事人之人
數附繕本 )「切勿逕送上級法院」。
以上正本證明與原本無異。
中    華    民    國    98    年    10    月    14    日
                                    書 記 官  劉怡芳
附錄本案論罪科刑法條全文：
刑法第321條第1項第1、2、3、4款
犯竊盜罪而有左列情形之一者，處六月以上、五年以下有期徒刑
：
一、於夜間侵入住宅或有人居住之建築物、船艦或隱匿其內而犯
之者。
二、毀越門扇、牆垣或其他安全設備而犯之者。
三、攜帶兇器而犯之者。
四、結夥三人以上而犯之者。


司法院資訊處製作；財團法人民間司法改革基金會備份。
